37 rue Waldeck Rousseau, Les Ponts-de-Cé



Développeur web pluridisciplinaire, je place l'expérience utilisateur, le SEO et la qualité au cœur de problématiques. Convaincu que les plateformes d'aujourd'hui doivent être accessibles, intuitives, Je sui convaincu que le travail d'équipe est essentiel pour concevoir des solutions performantes et impactantes.

- Mon tempérament calme et réfléchi m'aide à avoir un bonne vision d'ensemble des projets et un bor relationnel client. Pour moi, la satisfaction de chacun passe par une bonne communication et compréhension des besoins

Skills

Professionnel

PHP

Javascript

Wordpress

HTML /CSS

SEO

Mes plus & affinités

Animation - SASS - UX design Gestion de projet SEO - Accesibilité SSH - GITFLOW - Docker

Personnel

GIT

Curieux Soif d'apprendre & comprendre



Débrouillard - Savoir rebondir



À l'écoute - Pour aller plus loin que ca seul vision



Langues

Français



Anglais



Liens

Linkedin: thomassire **GIThub**: /ptithom **Codepen**: /ptithom

Portfolio: https://thomassire.com

Expérience

DÉVELOPPEUR WEB - Senior

Webgam - Saint-Etienne

- Developpement sur CMS Wordpress (sur-mesure)

Blocs custom réutilisaable et modulable / Full Site Editing

- Developpement VueJs - Laravel

DÉVELOPPEUR WEB

KomunityWeb / Stafe - Angers

- Développement Back-end

Dev custom (API, Cron, ...), modules et thèmes : Wordpress - Prestashop Application sur-mesure via frame-work : Cake-php - Laravel

- Dévelopement Front-end

Intégration: HTML5 - CSS3 - Sass - Zeplin Contenu dynamique: Javascript - Bootstrap - jquery

- Conseil en **SEO** et ergonomie
- Gestion projet avec définition des besoins, estimation de temps et planification (via Redminde)
- Réalisation d'une plate-forme pour CM : (Cake-php, Api, moteur de template, big data)

 Publication programmé, sur les réseaux / CMS de création de jeux concour / Statistiques avancées

DÉVELOPPEUR WEB

Septembre 2013 - Janvier 2015

Octobre 2012 - Septembre 2013

Juin 2023 - Septembre 2024

Janvier 2014 - May 2023

Auto-entrepreneur

- Développement plugin WordPress.
- Développement de sites vitrines Wordpress et Magento

Apprentissage DÉVELOPPEUR WEB et mobile

Push-e / Clubsaddict

- Création et intégration de site web sur CMS magento et wordpress
- Développement IOS en R&D affichage de flux d'actualité,
- Mise en place d'une plate-forme d'administration et de service clients.

Diplômes

LICENCE PRO - Développeur web et mobile

Université de Cergy-Pontoise

BTS - Informatique et Réseaux pour l'Industrie et les Services Techniques

Lycée Grandmont Tours

Loisirs

Passionné de photographie, de voyage à vélo en van ou en kayak d'apnée et de bricolage en tous genres.



2012 - 2013

2010 - 2012